【裁判字號】    94,訴,1791
【裁判日期】    950316
【裁判案由】    毒品危害防制條例
【裁判全文】
臺灣彰化地方法院刑事判決              94年度訴字第1791號
公  訴  人  臺灣彰化地方法院檢察署檢察官
被      告  甲○○
                      27號
上列被告因違反毒品危害防制條例案件，經檢察官提起公訴（九
十四年度毒偵字第四四○八號），被告於準備程序中就被訴事實
為有罪之陳述，經告知簡式審判程序之旨，並聽取公訴人、被告
之意見後，由本院合議庭裁定由受命法官獨任進行簡式審判程序
，判決如下：
    主  文
甲○○連續施用第一級毒品，處有期徒刑捌月。
    事  實
一、甲○○前因竊盜案件，經臺灣高等法院臺中分院以九十四年
    度上易字第七六一號判處有期徒刑六月確定（不構成累犯）
    ，現因該案在監執行中。又因施用毒品案件，經本院以九十
    三年度毒聲字第一○七二號裁定送觀察、勒戒後，認無繼續
    施用毒品之傾向，於民國九十四年二月三日執行完畢，並經
    臺灣彰化地方法院檢察署檢察官於九十四年二月二十二日以
    九十三年度毒偵字第四三四三、四六九三號為不起訴處分確
    定。詎甲○○於前開觀察、勒戒執行完畢釋放後五年內，仍
    不知悔改，復基於施用第一級毒品海洛因之概括犯意，自九
    十四年三月間某日起至九十四年七月二十七日晚上八時止，
    在停放於彰化縣埤頭鄉崙子村百姓公廟附近之車牌號碼Ｆ八
    －九八五八號自用小客車內，每二日一次，以將第一級毒品
    海洛因粉末置入注射針筒內加水後，再以針筒注射手臂血管
    之方式，連續施用第一級毒品海洛因多次。嗣於九十四年七
    月二十九日晚上六時三十二分許，經警通知到彰化縣警察局
    溪湖分局採其尿液送驗，結果呈嗎啡陽性反應，始悉上情。
二、案經彰化縣警察局溪湖分局報告臺灣彰化地方法院檢察署檢
    察官偵查起訴。
    理  由
一、按除被告所犯為死刑、無期徒刑、最輕本刑為三年以上有期
    徒刑之罪或高等法院管轄第一審案件者外，於刑事訴訟法第
    二百七十三條第一項程序進行中，被告先就被訴事實為有罪
    之陳述時，審判長得告知被告簡式審判程序之旨，並聽取當
    事人、代理人、辯護人及輔佐人之意見後，裁定進行簡式審
    判程序；除簡式審判程序及簡易程序案件外，第一審應行合
    議審判；刑事訴訟法第二百七十三條之一第一項、第二百八
    十四條之一分別定有明文。本件被告甲○○所犯係死刑、無
    期徒刑、最輕本刑為三年以上有期徒刑或高等法院管轄第一
    審案件以外之罪，且於本院行準備程序時就被訴事實為有罪
    之陳述，經受命法官告知簡式審判程序之旨，並聽取公訴人
    、被告之意見後，本院合議庭認無不得或不宜改依簡式審判
    程序進行之處，經評議結果，裁定改由受命法官獨任行簡式
    審判程序，合先敘明。
二、訊據被告甲○○對於上開連續施用第一級毒品海洛因之犯行
    坦承不諱，且其於九十四年七月二十九日，經警採其尿液送
    驗，結果呈嗎啡陽性反應，此有彰化縣警察局溪湖分局查獲
    毒品案件採驗尿液登記簿影本、彰化縣衛生局煙毒尿液檢驗
    成績書各一紙在卷可稽，足徵被告之自白確與事實相符。又
    被告前因施用毒品案件，經本院以九十三年度毒聲字第一○
    七二號裁定送觀察、勒戒後，認無繼續施用毒品之傾向，於
    九十四年二月三日執行完畢等情，有臺灣彰化地方法院檢察
    署刑案資料查註紀錄表及臺灣高等法院被告全國前案紀錄表
    各一份在卷可考。被告於九十四年二月三日觀察、勒戒執行
    完畢釋放後，五年內再犯本件施用第一級毒品犯行，依毒品
    危害防制條例第二十三條第二項規定，自應依法論科。本件
    事證明確，被告施用第一級毒品海洛因之犯行，應堪認定。
三、核被告所為，係犯毒品危害防制條例第十條第一項之施用第
    一級毒品罪。被告為施用第一級毒品，而持有該級毒品，其
    持有之低度行為，應為施用之高度行為所吸收，不另論罪。
    又被告先後多次施用第一級毒品之犯行，時間緊接，手段相
    同，所犯係構成要件相同之罪，顯係基於概括犯意反覆為之
    ，為連續犯，應依刑法第五十六條規定，以一罪論，並加重
    其刑。另公訴人雖僅就被告於九十四年七月二十七日晚上八
    時許，施用第一級毒品一次之犯行提起公訴，然檢察官就犯
    罪事實之一部提起公訴者，其效力及於全部，此為刑事訴訟
    法第二百六十七條所明定，被告其餘連續施用第一級毒品多
    次犯行，與前揭論罪科刑之業經起訴部分，不僅時間緊接，
    手段亦相同，有連續犯之裁判上一罪關係，應為起訴效力所
    及，本院自得併予審理，附此敘明。爰審酌被告曾因施用毒
    品經送觀察、勒戒後，仍未能戒斷，再犯本案之罪，顯然未
    能善體國家設置觀察、勒戒機構，協助毒品施用者戒除毒癮
    之良法美意，以及其犯罪之動機、目的、施用期間長短、次
    數、所生危害，暨犯罪後坦承犯行態度尚屬良好等一切情狀
    ，量處如主文所示之刑。
據上論斷，應依刑事訴訟法第二百七十三條之一第一項、第二百
九十九條第一項前段，毒品危害防制條例第十條第一項，刑法第
十一條前段、第五十六條，判決如主文。
本案經檢察官高如應到庭執行職務。
中    華    民    國    95    年    3     月    16    日
                    刑事第二庭  法      官  鄭舜元
以上正本證明與原本無異。
如不服本判決，應於判決送達後10日內，向本院提出上訴狀（ 須
附繕本 ）。
中    華    民    國    95    年    2     月    6     日
                                書記官  呂雅惠
附錄論罪科刑法條
毒品危害防制條例第十條：
施用第一級毒品者，處六月以上五年以下有期徒刑。
施用第二級毒品者，處三年以下有期徒刑。


司法院資訊處製作；財團法人民間司法改革基金會備份。
